臺灣桃園地方法院民事裁定
110年度亡字第104號
聲  請  人  臺灣桃園地方檢察署

代  理  人  施瑩惟檢察事務官

相  對  人  謝義藩  
上列聲請人聲請宣告相對人死亡事件，本院裁定如下：
    主  文
宣告謝義藩（男、民國00年0月0日生、身分證統一編號：Z00000
0000號，籍設桃園市○○區○○路000號）於民國107年5月29日下午1
2時死亡。
聲請程序費用由相對人之遺產負擔。
    理      由
一、按失蹤人失蹤滿7年後，法院得因利害關係人或檢察官之聲
    請，為死亡之宣告；失蹤人為80歲以上者，得於失蹤滿3年
    後，為死亡之宣告；宣告死亡之裁定，利害關係人或檢察官
    得聲請之，民法第8條第1、2項，家事事件法第155條分別定
    有明文。又按宣告死亡之裁定應確定死亡之時；受死亡宣告
    者，以判決內所確定死亡之時，推定其為死亡；前項死亡之
    時，應為前條各項所定期間最後日終止之時，但有反證者，
    不在此限，家事事件法第159條第1項、民法第9條分別明文
    規定。
二、聲請意旨略以：相對人即失蹤人係民國00年0月0日生，現年
    100歲，設籍於桃園市○○區○○路000號。因其行方不明，桃園
    ○○○○○○○○○於104年5月29日向桃園市政府警察局中壢分局通
    報失蹤，迄未尋獲。相對人為在臺單身榮民，現未在監，無
    入出境紀錄，亦無投保全民健康保險，可認相對人已於104
    年5月29日失蹤迄今。為此，爰依法聲請准對相對人為死亡
    宣告等語。
三、經查，聲請人主張之前揭事實，業據提出中壢戶政110年9月
    13日桃字壢戶字第1100010999號函暨所附之相關戶籍資料、
    入出境資料、全民健保資料回覆狀況查詢報表、失蹤人口系
    統資料報表、中壢戶政口卡調閱表，及全國刑案資料查註表
    、完整矯正簡表、入出境資訊連結作業、健保資訊連結作業
    查詢紀錄等件為證。經本院再次查詢相對人在監在押紀錄、
    全民健康保險投保及就診紀錄、勞保投保資料、入出境資料
    及財產所得，是否領有補助，是否被收容安置或為安置榮民
    ，有無使用殯葬紀錄，及前開失蹤人口案件之結案情形，均
    查無相對人現仍生存或活動之情形，亦有各該查詢結果及相
    關函覆在卷可考。是以，堪認聲請人上開主張之事實應屬無
    訛。
四、本件相對人為10年1月2日生，於104年5月29日失蹤時，為94
    歲，迄今生死不明已逾3年，且聲請人前聲請本院以110年度
    亡字第104號裁定准許對相對人為公示催告，並於111年1月4
    日將本院公示催告裁定刊登新聞紙乙節，有該裁定及聲請人
    提出新聞紙乙份在卷可稽，今申報期間屆滿，仍未據相對人
    陳報其生存或知其生死者陳報其所知，揆諸首揭法律規定，
    聲請人於相對人失蹤滿3年後，聲請對之為死亡宣告，於法
    洵屬有據。又相對人係於104年5月29日失蹤，計至107年5月
    29日屆滿3年，依民法第9條第2項前段規定，應推定於是日
    下午12時為其死亡之時，爰准予依法宣告。
五、依家事事件法第154 條第3 項，裁定如主文。
中　　華　　民　　國　　111 　年　　8 　　月　　12　　日
                    家事法庭    法　官　羅詩蘋
上列正本證明與原本無異。
如對本裁定抗告須於裁定送達後10日內向本院提出抗告狀，並繳
納抗告裁判費新臺幣1,000 元。
中　　華　　民　　國　　111 　年　　8 　　月　  12  　日
                                書記官　古罄瑄